【裁判字號】    90,交訴,59
【裁判日期】    901218
【裁判案由】    公共危險
【裁判全文】
臺灣嘉義地方法院刑事判決                            九十年度交訴字第五九號
    公  訴  人  臺灣嘉義地方法院檢察署檢察官
    被      告  丙○○
右列被告因公共危險等案件，經檢察官提起公訴（九十年度偵字第三○三二號），本
院判決如左：
    主  文
丙○○駕駛動力交通工具肇事，致人受傷而逃逸，處有期徒刑陸月，如易科罰金，以
佰元折算壹日。緩刑年。
    事  實
一、丙○○於民國九十年四月十日凌晨一時許，駕駛車牌號碼ＲＯ－九九五七號之自
    用小客車，沿嘉義市○○○路由西往東方向行駛，途經該路三九九號前，竟疏未
    注意車前狀況，並隨時採取必要之安全措施，適有由甲○○所騎乘車牌號碼ＵＩ
    Ｈ－一六九號之輕型機車由南京路左轉興業西路駛至該路口，李國榮所駕駛之上
    開自用小客車左側前、後車門中央遂擦撞甲○○所騎乘之上開機車之右側，致甲○○人車倒地，因此而受有胸部挫傷併右側肋骨第一、二、三、四、五、六、七
    根肋骨骨折併血胸症、腹壁挫傷併右腰瘀青等傷害（過失傷害部分業據臺灣嘉義
    地方法院檢察署檢察官另為不起訴處分）。詎丙○○竟不為必要之救護措施，而
    駕車逃離現場，嗣經路人乙○○發覺騎乘機車追趕並記下丙○○所駕駛上開自用
    小客車之車號後，始為警循線查獲。
二、案經嘉義市警察局第一分局報請臺灣嘉義地方法院檢察署檢察官偵查起訴。
    理  由
一、訊據被告丙○○矢口否認有何肇事逃逸之犯行，辯稱：伊當時並不知有撞到被害
    人甲○○云云。經查，右揭事實，業據被害人甲○○於警訊、偵查中指述綦詳，
    並經證人乙○○於警訊及本院調查時證述明確，復有道路交通事故調查報告表、
    肇事車輛照片十三幀及診斷證明書乙紙附卷足稽（見警卷第一二頁至第二一頁）
    。第查，被害人於警訊中指稱：「：：：我不知道是何人駕駛的，因為撞我的車
    ，撞到我後就疾速逃逸，並未下車查看：：：」等語（見警卷第六頁背面），而
    被害人於偵查中即表明不願追究，願撤回告訴之意（見偵查卷第一○頁），衡情
    應無於撤回告訴後仍指稱警訊中所稱屬實而誣陷被告之理，是被害人之指訴應足
    採信，是被告駕駛前開自用小客車擦撞被害人致傷後，未下車處理將被害人送醫
    救治，應足認定。又查，被告所駕駛之前開自用小客車於肇事後左側前、後車門
    中央有長約二十公分之明顯刮痕（見警卷第一八頁照片），再參以被害人當時所
    受之傷勢為胸部挫傷併右側肋骨第一、二、三、四、五、六、七根肋骨骨折併血
    胸症、腹壁挫傷併右腰瘀青等傷害，加以證人乙○○於本院調查時證稱：「：：
    ：但我有聽到撞到的聲音蠻大的」等語（見本院九十年九月五日訊問筆錄），顯
    見當時撞擊之力甚大；況依卷附之道路交通事故調查報告表所示，本件肇事時天
    候晴、夜間有照明、視距良好等情，且被告當時係坐於其所駕駛之前開自用小客
    車左側，衡情其豈有於僅隔一扇車門，兩車距離甚近，又在無任何妨礙其視線之
    情下，卻不知其左側車門撞及被害人之理？再參以被告事後已與被害人達成和解
    ，有嘉義市西區調解委員會調解筆錄乙紙附卷可參（見偵查卷第九頁），則被告
    在自認無撞及被害人之情下，竟願在民、刑事訴訟尚未確定前，而與被害人達成
    和解，顯與常情有違，是被告上開所辯，顯不足採信。按汽車駕駛人，駕駛汽車
    肇事致人受傷，應即採取救護或其他必要措施，並向警察機關報告，不得駛離，
    道路交通管理處罰條例第六十二條第一項定有明文。且依刑法第一百八十五條之
    四制定之立法理由，係為維護交通安全，加強救護，減少被害人之死傷，促使駕
    駛人於肇事後，能對被害人即時救護，被告既已認知被害人因其駕車肇事受傷，
    即應為必要救護措施而不為，竟駕車逃離現場，未報警處理，亦未留下姓名、聯
    絡方式，則被告車禍肇事致人受傷後逃逸之犯行至為灼然，被告空言否認肇事逃
    逸，顯屬事後卸責之詞，委無足採。本件事證明確，被告犯行洵堪認定。
二、按刑法第一百八十五條之四肇事致人死傷逃逸罪，並不以被害人為無自救能力者
    為必要，且在肇事致人受傷而逃逸之情形，無成立刑法第二百九十四條第一項遺
    棄罪之餘地。核被告丙○○所為，係犯刑法第一百八十五條之四之肇事逃逸罪。
    爰審酌被告犯罪之動機、目的、手段，與被害人達成和解（有嘉義市西區調解委
    員會調解筆錄乙紙附卷可查），並為民事賠償等一切情狀，量處如主文所示之刑
    ，並諭知易科罰金之折算標準。末查被告未曾受有期徒刑以上刑之宣告，有臺灣
    高等法院被告全國前案紀錄表、臺灣嘉義地方法院檢察署刑案資料查註紀錄表在
    卷可按，其經此起訴審判，當知所警惕，信無再犯之虞，本院認所宣告之刑以暫
    不執行為適當，併予諭知緩刑三年，以啟自新。
據上論斷，應依刑事訴訟法第二百九十九條第一項前段，刑法第一百八十五條之四、
第四十一條第一項前段、第七十四條第一款，罰金罰鍰提高標準條例第二條，判決如
主文。
本案經檢察官柯月美到庭執行職務。
中      華      民      國    九十      年     十二     月     十八     日
                                臺灣嘉義地方法院刑事第二庭
                                        法  官  黃  仁  勇
右正本證明與原本無異。
如不服本判決，應於判決送達後十日內向本院提出上訴狀( 應附繕本 )。
中      華      民      國    九十      年     十二     月     二十     日
                                        書記官  呂  權  芳
附錄本判決論罪科刑法條全文：
刑法第一百八十五條之四：
駕駛動力交通工具肇事，致人死傷而逃逸者，處六月以上五年以下有期徒刑。


司法院資訊處製作；財團法人民間司法改革基金會備份。
